【裁判字號】    97,抗,575
【裁判日期】    970417
【裁判案由】    聲明異議
【裁判全文】
臺灣高等法院民事裁定                   97年度抗字第575號
抗  告  人  亞太金聯資產管理股份有限公司
法定代理人  甲○○
上列抗告人因與相對人何麗玲等3人間聲明異議事件，對於中華
民國97年3月18日臺灣桃園地方法院97年度司執字第4967號裁定
提起抗告，本院裁定如下：
    主  文
原裁定廢棄。
    理  由
一、抗告人於原法院異議及本院抗告意旨略以：原債權人華南商
    業銀行股份有限公司（下稱華南銀行）於民國92年7月31日
    ，依金融機構合併法第15條第1項第1款及第18條之規定，就
    相對人尚未清償之債權，讓與新豐資產管理股份有限公司（
    下稱新豐公司），而抗告人又於96年9月6日受讓新豐公司對
    相對人尚未清償之債權，已生債權讓與之效力，抗告人遂依
    強制執行法之規定，檢具執行名義正本，向原執行法院聲請
    中斷時效換發債權憑證，詎原執行法院竟以上開債權讓與尚
    未通知相對人，及命抗告人補正債權讓與通知之證明，抗告
    人迄未補正為由，駁回抗告人強制執行之聲請，爰提起抗告
    ，請求廢棄原裁定等語。
二、按「債權之讓與，非經讓與人或受讓人通知債務人，對於債
    務人不生效力。但法律另有規定者，不在此限。」民法第29
    7條第1項定有明文。立法之旨在於債權之讓與，在當事人間
    ，於契約完成時即生效力，無須通知於債務人，然債務人究
    未知有債權讓與之事，為保護債務人之利益，故使讓與人或
    受讓人負通知之義務，在未通知前，讓與行為僅當事人間發
    生效力，對於債務人不生效力，但法律別有規定者，則無須
    通知。次按「表意人非因自己之過失，不知相對人之姓名、
    居所者，得依民事訴訟法公示送達之規定，以公示送達為意
    思表示之通知。」、「債權人聲請強制執行不合程式或有其
    他欠缺而可以補正者，應定相當期間通知補正。」民法第97
    條、辦理強制執行事件應行注意事項第3條第1項亦詳有明文
    。
三、經查：
（一）抗告人主張華南銀行於92年7月31日，依金融機構合併法
      第15條第1項第1款及第18條之規定，就相對人尚未清償之
      債權，讓與新豐公司，而抗告人復於96年9月6日受讓新豐
      公司對相對人尚未清償之債權等情，有原執行法院債權憑
      證、讓渡書、債權讓與公告為證（原執行法院卷第7至14
      頁），依上開二前段之說明，固堪認上開債權讓與行為，
      已於讓與人（新豐公司）與受讓人（抗告人）間發生效力
      ，惟因抗告人未提出該債權讓與通知證明，自難認上開之
      債權讓與對債務人（即相對人）亦已發生效力。
（二）原執行法院雖以：抗告人未提出上揭通知之證明，係屬可
      補正者，乃於97年1月24日命抗告人於5日內補正，然抗告
      人於同年2月4日收受補正通知後，迄未補正為由，駁回抗
      告人強制執行之聲請。惟抗告人於收受上開限期補正通知
      後，已於原執行法院裁定駁回前提出相對人之戶籍謄本具
      狀向原執行法院聲請公示送達，有抗告人之民事聲請狀可
      按（原執行法院卷第27至30頁），可知，抗告人已於原執
      行法院裁定駁回前，就上揭之債權讓與通知，具狀聲請對
      相對人為公示送達，原執行法院自應就該公示送達之聲請
      先為處理，例如：慮及該公示送達聲請是否符合上述民法
      第97條規範之要件，依辦理強制執行事件應行注意事項第
      3條第1項酌定「相當期間」，通知抗告人向原法院民事庭
      聲請公示送達，如逾上開「相當期間」仍未補正，即予駁
      回。茲原法院未就抗告人上開公示送達之聲請先為處理，
      即遽以抗告人迄未補正前揭通知證明為由，裁定駁回抗告
      人強制執行之聲請，依法自有未洽。抗告意旨指摘原裁定
      不當，聲明廢棄，為有理由，應予准許。爰將原裁定廢棄
      發回原執行法院更為妥適處理。
四、據上論結，本件抗告為有理由，爰裁定如主文。
中    華    民    國    97    年     4    月    17    日
                    民事第十二庭
                        審判長法  官  陳駿璧
                              法  官  王麗莉
                              法  官  陳邦豪
正本係照原本作成。
本裁定除以適用法規顯有錯誤為理由，並經本院許可外，不得再
抗告。如提起再抗告，應於收受後10日內委任律師為訴訟代理人
向本院提出再抗告狀。並繳納再抗告費新台幣１千元。
中    華    民    國    97    年    4     月    17    日
                              書記官  李佳樺


司法院資訊處製作；財團法人民間司法改革基金會備份。
